【裁判字號】    97,訴,4632
【裁判日期】    971128
【裁判案由】    毒品危害防制條例
【裁判全文】
臺灣板橋地方法院刑事判決              97年度訴字第4632號
公  訴  人  臺灣板橋地方法院檢察署檢察官
被      告  甲○○
上列被告因違反毒品危害防制條例案件，經檢察官提起公訴（97
年度毒偵字第6048號），因被告於準備程序中就被訴事實為有罪
之陳述，經本院合議庭裁定由受命法官獨任進行簡式審判程序，
並判決如下：
    主  文
甲○○施用第一級毒品，累犯，處有期徒刑捌月；又施用第二級
毒品，累犯，處有期徒刑肆月，扣案之甲基安非他命壹包（驗餘
淨重零點壹玖壹肆公克）沒收銷燬，扣案之包裝上開甲基安非他
命之外包裝袋壹只沒收。應執行有期徒刑拾月，扣案之甲基安非
他命壹包（驗餘淨重零點壹玖壹肆公克）沒收銷燬，扣案之包裝
上開甲基安非他命之外包裝袋壹只沒收。
    事  實
一、甲○○前於民國87年間，因施用毒品案件，經本院以87年度
    毒聲字第4037號裁定送觀察、勒戒後，認無繼續施用毒品之
    傾向，於88年1 月12日執行完畢出所，並經臺灣板橋地方法
    院檢察署檢察官以87年度偵字第27608號、88年度偵字第612
    6 號為不起訴處分確定；復因施用毒品案件，經本院以90年
    度毒聲字第4661號裁定送觀察、勒戒後，認有繼續施用毒品
    之傾向，令入戒治處所施以強制戒治，於92年3 月21日停止
    戒治出所，並經本院以91年度訴字第1426號判處有期徒刑 8
    月、5 月，應執行有期徒刑1 年確定（以下簡稱第一案），
    又於93年8 月間某日起至同年10月3 日止施用毒品，經本院
    以94年度訴字第441 號判處有期徒刑10月、7 月，應執行有
    期徒刑1 年4 月確定（以下簡稱第二案），前開第一案及第
    二案接續執行，於95年11月25日縮刑期滿執行完畢。詎仍不
    知悔改，於強制戒治執行完畢釋放後5 年內，再犯上開施用
    毒品案件後，基於施用第一級毒品海洛因之犯意，於97年7
    月12日上午某時許，在臺北縣土城市○○路66巷8 號2 樓住
    處內，以針筒注射稀釋後之海洛因之方式（起訴書略載為97
    年7 月13日18時10分許為警採尿前回溯26小時內某時，在不
    詳地點，以不詳方式），施用海洛因1 次。甲○○復另行起
    意，基於施用第二級毒品甲基安非他命之犯意，於97年7 月
    13日上午9 時許，在上址，以置入甲基安非他命於玻璃球上
    燒烤產生煙霧之方式，施用第二級毒品甲基安非他命1 次。
    嗣於同年月13日17時許，在臺北縣土城市○○路52巷7 號附
    近為警查獲，並扣得甲基安非他命1 包（淨重0.192 公克，
    取樣0.0006公克鑑驗用罄，剩餘0.1914公克），且經警採其
    尿液採驗後，呈甲基安非他命及嗎啡陽性反應，始查悉上情
    。
二、案經臺北縣政府警察局海山分局報告臺灣板橋地方法院檢察
    署檢察官偵查起訴。
   理  由
一、上揭分別施用第一級毒品海洛因、第二級毒品甲基安非他命
    之事實，業據被告甲○○於本院審理時坦承不諱，而被告為
    警查獲時採集之尿液，經送驗結果呈嗎啡及甲基安非他命陽
    性反應，此有臺灣檢驗科技股份有限公司CH/2008/70636 號
    濫用藥物尿液檢驗報告及臺北縣政府警察局海山分局毒品案
    件尿液檢體編號及姓名對照表各1 份在卷可佐，並有甲基安
    非他命1 包（淨重0.192 公克，取樣0.0006公克鑑驗用罄，
    剩餘0.1914公克）扣案可佐，被告上開自白與事實相符，堪
    信其為真實。又被告前於87年間，因施用毒品案件，經本院
    以87年度毒聲字第4037號裁定送觀察、勒戒後，認無繼續施
    用毒品之傾向，於88年1 月12日執行完畢出所，並經臺灣板
    橋地方法院檢察署檢察官以87年度偵字第27608 號、88年度
    偵字第6126號為不起訴處分確定；復因施用毒品案件，經本
    院以90年度毒聲字第4661號裁定送觀察、勒戒後，認有繼續
    施用毒品之傾向，令入戒治處所施以強制戒治，於92年3 月
    21日停止戒治出所，並經本院以91年度訴字第1426號判處有
    期徒刑8 月、5 月確定；又於93年8 月間某日起至同年10月
    3 日止施用毒品，經本院以94年度訴字第441 號判處有期徒
    刑10月、7 月確定，有臺灣高等法院被告前案紀錄表1 份在
    卷可佐，其於強制戒治執行完畢釋放後5 年內，再犯上開施
    用毒品案件後，復為本件施用毒品犯行，應可認定。本案事
    證明確，被告犯行洵堪認定，應予依法論科。
二、核被告甲○○所為，係犯毒品危害防制條例第10條第1 項之
    施用第一級毒品罪及同條第2 項之施用第二級毒品罪。被告
    施用前後分別持有海洛因、甲基安非他命之低度行為，應分
    別為施用海洛因、甲基安非他命之高度行為所吸收，不另論
    罪。被告所犯上開2 罪，犯意各別，罪名不同，應予分論併
    罰。又被告前因施用毒品案件，經本院以91年度訴字第1426
    號判處有期徒刑8 月、5 月，應執行有期徒刑1 年確定（以
    下簡稱第一案），又因施用毒品案件，經本院以94年度訴字
    第44 1號判處有期徒刑10月、7 月，應執行有期徒刑1 年4
    月確定（以下簡稱第二案），前開第一案及第二案接續執行
    ，於95年11月25日縮刑期滿執行完畢，有臺灣高等法院被告
    前案紀錄表1 份附卷可稽，其受有期徒刑之執行完畢，於5
    年內故意再犯本件有期徒刑以上之2 罪，均為累犯，依刑法
    第47條第1 項規定分別加重其刑。爰審酌被告有多次施用毒
    品之犯罪紀錄、其犯罪手段、生活狀況、國中肄業之智識程
    度、施用毒品係對自己身體之殘害，及其犯罪後均坦承犯行
    之態度等一切情狀，分別量處如主文所示之刑，併定其應執
    行之刑。
三、扣案之白色透明結晶塊1 包（淨重0.192 公克，取樣0.0006
    公克鑑驗用罄，剩餘0.1914公克），為第二級毒品甲基安非
    他命，有交通部民用航空局航空醫務中心航藥鑑字第097396
    6 號毒品鑑定書1 紙附卷可憑，應依毒品危害防制條例第18
    條第1 項前段規定沒收並銷燬之。扣案包裝上開甲基安非他
    命之外包裝袋1 只，並非不可與毒品分離，係用於包裹毒品
    ，防止其裸露、潮濕，便於攜帶施用，應係被告所有，並供
    犯罪所用之物，爰依刑法第38條第1 項第2 款規定宣告沒收
    。
據上論斷，應依刑事訴訟法第273 條之1 第1 項、第299 條第 1
項前段，毒品危害防制條例第10條第1 項、第2 項、第18條第 1
項前段，刑法第11條前段、第47條第1 項、第38條第1 項第2 款
、第51條第5款，判決如主文。
本案經檢察官陳彥章到庭執行職務。
中    華    民    國    97    年    11    月    28    日
                  刑事第九庭  法  官  俞秀美
上列正本證明與原本無異。
如不服本判決，應於判決送達後10日內敘明上訴理由，向本院提
出上訴狀 (應附繕本) ，上訴於臺灣高等法院。其未敘述上訴理
由者，應於上訴期間屆滿後20日內向本院補提理由書「切勿逕送
上級法院」。
                              書記官  謝怡貞
中    華    民    國    97    年    11    月    28    日
附錄本案論罪科刑之法條：
毒品危害防制條例第10條
施用第一級毒品者，處 6 月以上 5 年以下有期徒刑。
施用第二級毒品者，處3 年以下有期徒刑。


司法院資訊處製作；財團法人民間司法改革基金會備份。
